【裁判字號】    88,家訴,46
【裁判日期】    890317
【裁判案由】    否認婚生子女
【裁判全文】
臺灣板橋地方法院民事判決  八十八年家訴字第四十六號
    原      告  甲○○
    被      告  乙○○
    兼右一被告
    法定代理人  丙○○      住台北縣鶯歌鎮○○○路四四三號四樓(現因案在臺灣
                            花蓮監獄服刑中)
右當事人間否認子女事件，本院判決如左：
    主      文
確認被告乙○○非被告丙○○之婚生子。
訴訟費用由被告負擔。
    事    實
甲、原告方面：
  一、聲明：求為判決如主文所示。
  二、陳述：
  （一）原告與被告丙○○於民國（下同）八十三年十二月二十四日結婚。詎被告丙
        ○○婚後因殺人案件，經法院判處無期徒刑確定，於八十六年一月二十八日
        入監服刑。嗣雙方並於八十八年一月二十六日協議離婚並辦妥離婚戶籍登記
        。
  （二）被告丙○○服刑期間，原告認識另一男子，彼此日久生情，遂於八十八年一
        月十二日生下一子即被告乙○○。依民法第一千零六十三條第一項規定，乙
        ○○雖推定為被告丙○○之婚生子；惟被告丙○○於八十六年一月二十八日
        入監服刑後，原告即未曾再與之發生性關係，乙○○自不可能係原告自被告
        丙○○受胎所生之子，為此依同條第二項規定提起本件訴訟等語。
  三、證據：提出戶籍謄本、離婚協議書影本、受刑人在監執行證明書、乙○○出生
      證明書影本各一件為證。
乙、被告方面：
  一、同意原告之請求。
  二、陳述：乙○○確實非被告丙○○與原告所生，因為被告丙○○於八十五年三、
      四月間因案被法院收押，接著就入監服刑，目前仍在監執行，未曾再與原告發
      生性關係。
    理      由
一、原告主張其與被告丙○○於八十三年十二月二十四日結婚，於八十八年一月二十
    六日離婚。原告於八十八年一月十二日產下一子即被告乙○○，推算其受胎期間
    雖在原告與被告丙○○之婚姻關係存續中；惟被告丙○○因案自八十六年一月二
    十八日入監服刑後，原告即未曾再與之發生性關係，被告乙○○係原告與另一名
    男子發生關係所生之事實，業據原告提出戶籍謄本、被告乙○○之出生證明書影
    本及被告丙○○在監執行之證明書各乙件為證，並為被告所是認。從而自堪信原
    告之主張為真實。
三、按妻之受胎係在婚姻關係存續中者，推定其所生子女為婚生子女。前項推定，如
    夫妻之一方能證明妻非自夫受胎者，得提起否認子女之訴，但應於知悉子女出生
    之日起一年內為之，民法第一千零六十三條定有明文。本件被告乙○○既非原告
    自被告丙○○受胎所生，被告乙○○於八十八年一月十二日出生，原告於同年三
    月十日提起本件否認子女之訴，依上開說明，即屬有理由，應予准許。
四、結論：本件原告之訴，為有理由，依民事訴訟法第七十八條，判決如主文。
中      華      民      國    八十九    年      三      月    十七    日
                                    臺灣板橋地方法院家事法庭
~B法      官  許月珍
右為正本係照原本作成
如對本判決上訴須於判決送達後二十日內向本院提出上訴狀
中      華      民      國    八十九    年      三      月    二十一    日
~B法院書記官  吳柏慶


司法院資訊處製作；財團法人民間司法改革基金會備份。
